【裁判字號】    95,訴,1290
【裁判日期】    951020
【裁判案由】    贓物
【裁判全文】
臺灣臺北地方法院刑事判決              95年度訴字第1290號
公  訴  人  臺灣臺北地方法院檢察署檢察官
被      告  甲○○
上列被告因贓物案件，經檢察官提起公訴（九十五年度偵字第三
三一一號），本院判決如下：
    主  文
甲○○故買贓物，累犯，處有期徒刑肆月，如易科罰金，以銀元
佰元即新臺幣玖佰元折算壹日。
    事  實
一、甲○○前於民國八十八年間因詐欺案件，經本院以八十八年
    度易字第二０三七號判處有期徒刑一年確定，復因竊盜、侵
    占案件，經本院以八十八年度易字第二九一六號分別判處有
    期徒刑一年、六月確定。前開三罪嗣經本院以八十九年度聲
    字第二二五號裁定合併執行有期徒刑二年三月確定。經送監
    執行，於九十年四月二十七日因縮短刑期假釋出監，假釋期
    間因行刑累進處遇縮短刑期至同年九月十六日屆滿，未經撤
    銷假釋，其未執行之刑，以已執行論。猶不知悔改，明知某
    真實姓名年籍不詳之成年人（起訴書誤載為高誌壕）所販售
    之數位相機（廠牌ＳＯＮＹ、機型ＤＳＣ—Ｔ１、機號00
    00000號）及其防水外殼各一只、充電器一個及連接器
    一組，係來路不明之贓物（為乙○○於九十四年七月十三、
    十四日某時，在其停放於臺北市○○區○○路一二巷對面新
    生北高架橋下停車格之車號Ｙ六—一二七七號自用小客車內
    所失竊），竟仍於九十四年八月間某時（起訴書誤載為九十
    四年七月下旬某時），在不詳處所（起訴書誤載為臺北縣新
    店市○○路與北宜路口）以新臺幣七千餘元之價格，向該不
    詳人士（起訴書誤載為高誌壕）故買之，再於不詳時、地以
    新臺幣八千元之價格售與其不知情之胞弟徐智勇（業經臺灣
    臺北地方法院檢察署檢察官為不起訴處分確定）。嗣徐智勇
    自同年十一月二十日起，在雅虎奇摩網站拍賣上開機器及配
    件時，為乙○○發覺而報警循線查獲上情。
二、案經基隆市警察局報請臺灣士林地方法院檢察署呈請臺灣高
    等法院檢察署令轉臺灣臺北地方法院檢察署檢察官偵查起訴
    。
    理  由
一、前揭事實，業據被告甲○○於本院審理時坦承不諱（見本院
    九十五年十月三日審判筆錄），核與被害人乙○○於警訊及
    偵查時指訴情節相符（見九十五年度偵字第三九號卷第一八
    至二０頁、九十五年度偵字第三三一一號卷第二九至三一頁
    ），並經同案被告徐智勇於警訊及偵查時供述明確（見九十
    五年度偵字第三九號卷第一四至一七頁、第四一頁、九十五
    年度偵字第三三一一號卷第一一至一二頁），復有贓物認領
    保管單、商品保證書及照片在卷可稽（見九十五年度偵字第
    三九號卷第二一至二九頁）。本件事證明確，被告犯行洵堪
    認定，應予依法論科。
二、查被告行為後，刑法業於九十四年二月二日修正公布，九十
    五年七月一日起施行。按行為後法律有變更者，適用行為時
    之法律，但行為後之法律有利於行為人者，適用最有利於行
    為人之法律，刑法第二條第一項定有明文。茲本條係規範行
    為後法律變更所生新舊法律比較適用之準據法，本身尚無新
    舊法比較之問題，於新法施行後，應一律適用新法第二條第
    一項之規定，為「從舊從輕」之比較。而本次法律變更，比
    較時應就罪刑有關之共犯、未遂犯、想像競合犯、牽連犯、
    連續犯、結合犯，以及累犯加重、自首減輕暨其他法定加減
    原因（如身分加減）與加減例等一切情形，綜其全部罪刑之
    結果而為比較（最高法院九十五年五月二十三日九十五年度
    第八次刑事庭會議決議參照）。經查：
  (一)刑法第三百四十九條第二項故買贓物罪之法定刑為「五年以
    下有期徒刑、拘役或科或併科（銀元）一千元以下罰金」，
    就罰金刑部分，依修正後刑法施行法第一條之一及修正後刑
    法第三十三條第五款之規定，該條故買贓物罪所得科處之罰
    金刑最高為新臺幣三萬元，最低為新臺幣一千元，然依被告
    行為時法律，即罰金罰鍰提高標準條例第一條前段暨修正前
    刑法第三十三條第五款之規定，前開故買贓物罪之罰金刑最
    高額雖同為新臺幣三萬元（即銀元一萬元），然最低額僅新
    臺幣三元（即銀元一元）。比較新、舊法結果，自以行為時
    即修正前之法律較有利於被告。
  (二)被告行為後，刑法第四十七條累犯之規定固經修正，然被告
    於五年以內故意再犯有期徒刑以上之罪，不論依修正前之刑
    法第四十七條，或修正後之刑法第四十七條第一項規定，均
    構成累犯，故適用行為時法律即修正前刑法第四十七條論以
    累犯，對被告而言並無不利。
  (三)刑法第四十一條第一項前段關於易科罰金之規定修正為「犯
    最重本刑為五年以下有期徒刑以下之刑之罪，而受六個月以
    下有期徒刑或拘役之宣告者，得以新臺幣一千元、二千元或
    三千元折算一日，易科罰金」，然依被告行為時法律，即修
    正前刑法第四十一條第一項前段：「犯最重本刑為五年以下
    有期徒刑以下之刑之罪，而受六個月以下有期徒刑或拘役之
    宣告，因身體、教育、職業、家庭之關係或其他正當事由，
    執行顯有困難者，得以一元以上三元以下折算一日，易科罰
    金」，暨修正前罰金罰鍰提高標準條例第二條：「依刑法第
    四十一條易科罰金者，均就其原定數額提高為一百倍折算一
    日；法律所定罰金數額未依本條例提高倍數，或其處罰法條
    無罰金刑之規定者，亦同」等規定，易科罰金之折算標準最
    高為銀元三百元即新臺幣九百元，最低為銀元一百元即新臺
    幣三百元。比較新、舊法結果，適用被告行為時即修正前之
    法律，對被告較為有利。
  (四)綜上法律修正前、後之比較，揆諸前揭最高法院決議及刑法
    第二條第一項所定之「從舊從輕」原則，適用被告行為時法
    律，對被告較為有利，自應適用修正前刑法及罰金罰鍰提高
    標準條例等相關規定。
三、核被告所為，係犯行為時刑法第三百四十九條第二項之故買
    贓物罪。又其前於八十八年間因詐欺案件，經本院以八十八
    年度易字第二０三七號判處有期徒刑一年確定，復因竊盜、
    侵占案件，經本院以八十八年度易字第二九一六號分別判處
    有期徒刑一年、六月確定。前開三罪嗣經本院以八十九年度
    聲字第二二五號裁定應合併執行有期徒刑二年三月確定。經
    送監執行，於九十年四月二十七日因縮短刑期假釋出監，假
    釋期間因行刑累進處遇縮短刑期至九十年九月十六日屆滿，
    未經撤銷假釋，其未執行之刑，以已執行論，此有卷附臺灣
    高等法院被告前案紀錄表可按（見本院卷），其於五年以內
    再犯有期徒刑以上之罪，為累犯，依修正前刑法第四十七條
    規定，加重其刑。爰審酌被告有上述前科，素行不佳，年輕
    體健，不思以正途取財，故買贓物，危害社會治安及被害人
    之財產權益，然所得財物價值非鉅，且犯後坦承犯行，態度
    良好等一切情狀，量處如主文所示之刑，並諭知易科罰金之
    折算標準。
據上論斷，應依刑事訴訟法第二百九十九條第一項前段，刑法第
二條第一項前段、第三百四十九條第二項、修正前刑法第四十七
條、第四十一條第一項前段，罰金罰鍰提高標準條例第一條前段
、修正前罰金罰鍰提高標準條例第二條，現行法規所定貨幣單位
折算新臺幣條例第二條，判決如主文。
本案經檢察官黃士元到庭執行職務
中    華    民    國    95    年    10    月    20    日
                  刑事第八庭審判長法  官  陳德民
                                  法  官  唐于智
                                  法  官  陳芃宇
以上正本證明與原本無異。
如不服本判決，應於判決送達後10日內，向本院提出上訴狀。
                                  書記官  周小玲
中    華    民    國    95    年    10    月    23    日
附錄本案論罪科刑法條全文：
中華民國刑法第349條
收受贓物者，處 3 年以下有期徒刑、拘役或 500 元以下罰金。
搬運、寄藏、故買贓物或為牙保者，處 5 年以下有期徒刑、拘役
或科或併科 1 千元以下罰金。
因贓物變得之財物，以贓物論。


司法院資訊處製作；財團法人民間司法改革基金會備份。
